【裁判字號】    95,易,133
【裁判日期】    950406
【裁判案由】    傷害
【裁判全文】
臺灣臺北地方法院刑事判決               95年度易字第133號
公  訴  人  臺灣臺北地方法院檢察署檢察官
被      告  丁○○
上列被告因傷害案件，經檢察官提起公訴（九十四年度偵緝字第
一五四九號），本院判決如下：
    主  文
丁○○傷害人之身體，處拘役拾日，如易科罰金，以佰元折
算壹日。
    事  實
一、丁○○於民國九十四年四月二十一日晚上十時三十分許，在
    臺北市○○區○○街七六號地下一樓，與債權人戊○○處理
    債務，因戊○○之友人甲○○介入關心，丁○○因而心生不
    滿，與甲○○發生爭執，丁○○、甲○○竟分別基於普通傷
    害之犯意，互相拉扯對方，丁○○並持玻璃杯劃向甲○○，
    致使甲○○受有右手第三、四、五指彎曲手指表淺肌腱斷裂
    及右手曲腕尺之傷害，丁○○受有右手掌及中指裂傷合併感
    染之傷害（甲○○涉犯傷害犯行部分未據告訴）。
二、案經甲○○訴由臺北市政府警察局萬華分局移送臺灣臺北地
    方法院檢察署檢察官偵查起訴。
    理  由
壹、證據能力：
  一、按被告以外之人於審判外之言詞或書面陳述，除法律有規
      定者外，不得作為證據。被告以外之人於審判外之陳述，
      雖不符前四條之規定，而經當事人於審判程序同意做為證
      據，法院審酌該言詞陳述或書面陳述作成時之情況，認為
      適當者，亦得為證據。當事人、代理人或辯護人於法院調
      查證據時，知有刑事訴訟法第一百五十九條第一項不得為
      證據之情形，而未於言詞辯論終結前聲明異議者，視為有
      前項之同意，刑事訴訟法第一百五十九條第一項、第一百
      五十九條之五分別定有明文。又被告以外之人於偵查中向
      檢察官所為之陳述，除顯有不可信之情況者外，得為證據
      ，同法第一百五十九條之一第二項亦有明定。經查：
  （一）證人戊○○於警詢時所為供述，固屬被告丁○○以外之
        人於審判外之言詞陳述，惟被告未於本院言詞辯論終結
        前，對證人戊○○於警詢時所為供述之證據能力聲明異
        議，本院審酌證人戊○○於警詢時所為供述係於自由意
        志下陳述，作為被告犯罪之證據，應屬適當，依刑事訴
        訟法第一百五十九條之五第二項規定，自有證據能力。
  （二）證人戊○○、丙○○於九十四年十一月八日、二十二日
        偵查中分別以證人身分具結向檢察官所為之證述，均無
        任何顯不可信之情況，依刑事訴訟法第一百五十九條之
        一第二項規定，均得為證據。
  二、按除顯有不可信之情況外，公務員職務上製作之證明文書
      得為證據，刑事訴訟法第一百五十九條之四定有明文。查
      臺北市立聯合醫院和平院區診斷證明書一紙及臺北市立聯
      合醫院中興院區診斷證明書一紙均為公務員職務上製作之
      證明文書，均無顯不可信之情況，依前開刑事訴訟法第一
      百五十九條之四規定，均得為證據。
貳、論罪部分：
  一、訊據被告固坦承於前揭時間、地點與告訴人甲○○發生爭
      執，並有拉扯告訴人之事實，惟辯稱：告訴人右手傷勢是
      其自己割傷的云云。經查：
  （一）本件被告因與告訴人發生爭執，與告訴人互相拉扯、持
        玻璃杯劃向對方，致使告訴人受有右手第三、四、五指
        彎曲手指表淺肌腱斷裂及右手曲腕尺肌腱斷裂之傷害，
        被告受有右手掌及中指裂傷合併感染之傷害等事實，業
        據告訴人於本院審理中以證人身分到庭結證稱：因為那
        天很晚了，被告叫乙○○過去，伊接著過去，說時間很
        晚了，是否該回家了，後來被告就接著罵伊好幾聲三字
        經很難聽，同時順手抓著一個玻璃杯，伊就順手將被告
        拉到旁邊來，被告就一個動作拿杯子砸過來，伊的餘光
        看到，就拿右手去擋，酒杯就打到右手，後來伊等就一
        起跌到地上，伊爬起來後很生氣，很想打伊，因為右手
        沒有力氣，伊就踢了被告兩下屁股等語綦詳，復經證人
        戊○○於警詢、偵查及本院審理中證述：伊當天請被告
        還錢，伊急需用錢，被告就告訴伊說，能否再延期還錢
        ，他還希望伊再借他錢，所以伊就放聲哭，被告就叫乙○○過來，乙○○過來後，告訴人也就過來了，告訴人
        說這麼晚了要上班了，要被告有個交代，被告就罵告訴
        人三字經，說這是被告和伊的事情，不關告訴人的事情
        。然後就碰的一聲打起來，伊看到兩個人手上都有血，
        告訴人有踢被告屁股，被告手上有杯子等語明確，並經
        證人即斯時亦在場之丙○○於偵查及本院審理中到庭證
        述：被告與告訴人開始打的時候，因為伊去倒水，所以
        沒有看到，後來伊看到告訴人右手手腕流血，被告衣服
        被扯，手上握有一個玻璃的東西等語相符，且有臺北市
        立聯合醫院和平院區診斷證明書及臺北市立聯合醫院中
        興院區診斷證明書各一紙在卷可稽，應堪認定。
  （二）被告雖以前情詞置辯，然其亦不否認與告訴人確有發生
        爭執，並有拉扯告訴人之事實，而證人乙○○於本院審
        理中固到庭具結證稱：告訴人過來後，說一個子都不能
        少，後來就拿酒杯砸被告，被告把酒杯接過來，告訴人
        踢被告，被告倒在地上，因為手握著酒杯才受傷，他們
        兩人倒在地上，伊也被踢倒，接下來過程伊沒有看清楚
        等語，惟證人乙○○於告訴人與被告發生爭執過程中，
        既未全程目睹，本院自難僅憑證人乙○○上開證言遽認
        被告並無傷害告訴人之事實。再者，觀之告訴人所受右
        手第三、四、五指彎曲手指表淺肌腱斷裂及右手曲腕尺
        肌腱斷裂之傷害，有上開臺北市立聯合醫院和平院區診
        斷證明書一紙在卷可查，告訴人所受傷害之位置在右手
        手指及手腕處，絕非被告所辯係告訴人自己割傷所致，
        被告所辯自不足採。
  （三）綜上所述，被告前開所辯顯屬事後卸責之詞，不足採信
        ，本件事證明確，被告犯行堪予認定，應依法論科。
  二、核被告所為，係犯刑法第二百七十七條第一項之傷害罪。
      爰審酌被告僅因細故即與告訴人發生爭執，進而與告訴人
      互相傷害對方，犯後猶否認犯行，態度不佳，及其犯罪之
      動機、目的、手段、生活狀況、智識程度等一切情狀，認
      公訴人具體求刑之有期徒刑七月，猶嫌過重，爰量處如主
      文所示之刑，並諭知易科罰金之折算標準。
據上論斷，應依刑事訴訟法第二百九十九條第一項前段，刑法第
二百七十七條第一項、第四十一條第一項前段，罰金罰鍰提高標
準條例第一條前段、第二條，判決如主文。
本案經檢察官陳以敦到庭執行職務
中    華    民    國  九十五  年    四    月    六    日
                    臺灣臺北地方法院刑事第二庭
                        審判長法  官  吳孟良
                              法  官  沈君玲
                              法  官  雷淑雯
右正本證明與原本無異。
如不服本判決，應於判決送達後十日內，向本院提出上訴狀。
                              書記官 陳弘文
中    華    民    國  九十五  年    四    月    六    日
附錄本案論罪科刑所適用法條全文：
刑法第二百七十七條第一項：
傷害人之身體或健康者，處三年以下有期徒刑、拘役或一千元以
下罰金。


司法院資訊處製作；財團法人民間司法改革基金會備份。
